臺灣彰化地方法院刑事判決
110年度交簡上字第71號
上  訴  人  
即  被  告  施明宏


上列上訴人即被告因公共危險案件，不服本院中華民國110年10
月14日110年度交簡字第1524號第一審簡易判決(聲請簡易判決處
刑案號：臺灣彰化地方檢察署110年度偵字第9812號)，提起上訴
，本院管轄之第二審合議庭判決如下：
    主          文
上訴駁回。
    犯罪事實及理由
一、證據能力之說明
(一)被告以外之人於審判外之陳述，雖不符刑事訴訟法第159條
    之1至第159條之4等規定，而經當事人於審判程序同意作為
    證據，法院審酌該言詞陳述或書面陳述作成時之情況，認為
    適當者，亦得為證據，刑事訴訟法第159條之5第1項定有明
    文。查本判決所引用被告以外之人於審判外之言詞及書面陳
    述，公訴人與上訴人即被告施明宏(下稱被告)於被告上訴後
    本院審理時，均同意有證據能力【見本院110年度交簡上字
    第71號卷(下稱交簡上字卷)第38、39頁】。而本院審酌該等
    供述證據作成及取得之狀況，並無違法、不當或顯不可信之
    情形，且為證明被告犯罪事實存否所必要，以之作為證據，
    認屬適當，依上開規定，均具有證據能力。
(二)本案所引用之非供述證據，並無證據證明係違法取得，復經
    本院依法踐行調查程序，該等證據自得作為本案裁判之資料
    。
二、本案經本院審理結果，認第一審簡易判決以被告犯(修正前)
    刑法第185條之3第1項第1款之公共危險罪，量處被告有期徒
    刑5月，並諭知如易科罰金，以新臺幣(下同)1000元折算1日
    ，認事用法及量刑均無不當。另被告行為後，刑法第185條
    之3第1項第1款雖經修正，並於民國111年1月28日經總統公
    布，於111年1月30日生效施行。原審雖未敘及此新舊法比較
    ，然修正後之規定係將法定刑(有期徒刑及罰金刑)提高，修
    正後之規定對被告並無較為有利，依刑法第2條第1項前段規
    定，本應適用修正前即原審適用之刑法第185條之3第1項第1
    款，亦無違誤，原判決自應予維持。除增列「被告提起上訴
    後，於本院審理時之自白」為證據外，其餘均引用如附件一
    所示本院第一審刑事簡易判決書(含臺灣彰化地方檢察署檢
    察官聲請簡易判決處刑書)記載之犯罪事實、證據及理由。
三、被告上訴意旨略以：伊已與證人楊晨瑜和解，且伊已經很多
    年沒有酒駕，不是累犯。伊太太因為本案與伊離婚，所有財
    產歸伊太太。伊還要扶養3名仍在就讀高中、五專的兒女，
    目前正在申請中低收入戶補助，實在無力支付原判決量處之
    刑罰。爰請求撤銷原判決，從輕量刑。
四、經查：
(一)刑罰之量定，固屬法院自由裁量之職權行使，但仍應審酌刑
    法第57條所列各款事由及一切情狀，為酌量輕重之標準，並
    非漫無限制。在同一犯罪事實與情節，如別無其他加重或減
    輕之原因，下級審法院量定之刑，亦無過重或失輕之不當情
    形，則上級審法院對下級審法院之職權行使，原則上應予尊
    重(最高法院85年度台上字第2446號判決要旨可資參照)。
(二)原審已具體審酌被告犯罪情節，及依刑法第57條規定，審酌
    各情等一切情狀，以簡易判決處刑被告有期徒刑5月，並諭
    知如易科罰金，以1000元折算1日之折算標準。核其量刑並
    無裁量逾越或濫用之明顯違法情事，亦未有過重或失輕之不
    當情形，本院自應予以尊重。至被告雖以自身經濟狀況不佳
    ，尚需扶養兒女為由，請求從輕量刑。惟被告曾於91年、95
    年、104年間因犯不能安全駕駛動力交通工具罪，遭法院判
    處罪刑或經檢察官為緩起訴處分確定，此有被告之臺灣高等
    法院被告前案紀錄表附卷可稽(見交簡上字卷第21至23頁)。
    被告本案已屬第4次犯不能安全駕駛動力交通工具罪，應當
    知道酒後駕車被查獲後，可能遭司法機關判處罪刑，致影響
    其家庭、生活或經濟等各層面，卻仍無視政府再三宣導不得
    酒後駕車之禁令，於飲酒後駕駛自用小客車上路，漠視自己
    及公眾行之安全。並因不慎追撞前方由證人楊晨瑜所駕駛之
    自用小客車，而遭警方查獲本案犯行，則本案實無單憑被告
    所述經濟狀況不佳情事，即予其較輕刑度之必要。綜上所述
    ，被告提起上訴請求從輕量刑，為無理由，應予駁回。
據上論斷，依刑事訴訟法第455條之1第1項、第3項、第368條、
第373條，判決如主文。
本案經檢察官王銘仁聲請簡易判決處刑，被告上訴後，經檢察官
黃建銘到庭執行職務。
中　　華　　民　　國　　111 　年　　2 　　月　　24 　日
                  刑事第三庭    審判長法  官  廖健男
                                      法  官  胡佩芬
                                      法  官  林慧欣
以上正本證明與原本無異。
本件不得上訴。
中　　華　　民　　國　　111 　年　　2 　　月　　24 　日
                                      書記官  楊雅芳